臺北高等行政法院裁定
　　　　　　　　　　　　　　　　　　 96年度簡字第00185號
原　　　告　甲○○
被　　　告　勞工保險局
代　表　人　乙○○（總經理）
上列當事人間因勞保事件，原告不服行政院勞工委員會中華民國
95年12月11日勞訴字第0950041028號訴願決定，提起行政訴訟。
本院裁定如下：
    主  文
原告之訴駁回。
訴訟費用由原告負擔。
    理  由
一、按撤銷訴訟之提起，應於訴願決定書送達後2 個月之不變期
    間內為之，此為行政訴訟法第106 條第1 項前段所明定。而
    起訴逾越法定期限者，應以裁定駁回，復為同法第107 條第
    1 項第6 款所明定。次按「人民因中央或地方機關對其依法
    申請之案件，予以駁回，認為其權利或法律上利益受違法損
    害者，經依訴願程序後，得向高等行政法院提起請求該機關
    應為行政處分或應為特定內容之行政處分之訴訟。」為同法
    第5條 第2 項所明定。雖人民提起課予義務訴訟之起訴期間
    ，行政訴訟法未明文規定，惟人民提起課予義務訴訟之前提
    要件，係認行政機關有拒絕其申請之行政處分存在，違法損
    害其權利或法律上利益，經依訴願程序猶有不服，與提起撤
    銷訴訟之前提要件，並無不同，此觀訴願法第90條規定：「
    訴願決定書應附記，如不服決定，得於決定書送達之次日起
    2 個月內向高等行政法院提起行政訴訟。」並未對於訴願法
    第1、2條分別規定即明。準此，原告提起行政訴訟法第5 條
    為准許其申請之行政處分之訴訟，實含有撤銷已為拒絕之行
    政處分之意，亦如撤銷訴訟之提起，應認提起課予義務訴訟
    之起訴期間，類推適用行政訴訟法第106 條第1 項規定。（
    最高行政法院93年裁字第557 號裁定參照）
二、本件原告前以台北市廚師業職業工會，參加勞工保險為被保
    險人。原告其罹患「頸椎第4 、5 節、第5 、6 節椎間盤突
    出」、「頸椎神經壓迫併左上肢神經肌萎縮功能失常、右手
    腕外傷併神經受損」，於民國（下同）95年4 月11日申請95
    年2 月16日至95年3 月21日期間職業傷病給付。案經被告審
    查，以原告所患並無傷害之診斷，與勞工保險被保險人因執
    行職務而致傷病審查準則第3 條第1 項規定不符，不得視為
    職業傷害，乃於95年4 月27日以保給簡字第021066993 號函
    （下稱原處分）定所請職業傷害傷病給付應按普通傷病辦理
    ，惟所請上開傷病期間僅門診治療，乃否准所請給付。原告
    不服，向勞工保險監理委員會申請審議，經該會於95年8 月
    7 日以95保監審字第1551號審定書駁回。原告仍不服，提起
    訴願，亦遭駁回，遂提起本件行政訴訟，聲明請求撤銷訴願
    決定、爭議審定及原處分，及被告應依勞工保險條例第34條
    准予給付職業病傷病給付。
三、經查，本件訴願決定係於95年12月13日合法寄存送達於臺北
    龍口郵局，此有訴願文書郵務送達證書附訴願卷可稽，且經
    臺灣郵政股份有限公司臺北郵局函覆本院略以，寄存後當日
    應受送達人已到寄存郵局領訖屬實等語，有該局96年6 月27
    日北一投字第0960600204號函附應送達人簽領執據影本附本
    院卷可參，依行政訴訟法第73條規定，已生合法送達於原告
    之效力。是原告提起行政訴訟之期間，應自95年12月14日起
    算，又原告設址於臺北市，毋庸扣除在途期間，故至96 年2
    月13日（星期二）即已屆滿，惟原告遲至96年2 月15日始向
    本院提起行政訴訟，此有本院加蓋於原告起訴狀之收文戳記
    所載日期可考，已逾法定不變期間。依首開說明，原告提起
    本件訴訟已逾法定不變期間，顯非合法，應予駁回。另原告
    之訴既不合法，其實體上之主張本院即無從審酌，併予敘明
    。
四、依行政訴訟法第236 條、第107 條第1 項第6 款、第104 條
    、民事訴訟法第95條、第78條，裁定如主文。
中　　華　　民　　國　　96　　年　　6　　 月　　29　　日
                           第四庭  法  官　陳秀
上為正本係照原本作成。
本件以訴訟事件所涉及之法律見解具有原則性者為限，始得於本
裁定送達後10日內向本院提出抗告狀（須按他造人數附繕本），
並經最高行政法院許可後方得抗告。
中　　華　　民　　國　　96　　年　　6　　 月　　29　　日
 　　  　　　　　　　    　   　　 書記官  楊子鋒
